臺灣宜蘭地方法院刑事判決　　　　　　　　　　　　　　九十年度易字第六三七號
　　公　訴　人　臺灣宜蘭地方法院檢察署檢察官
　　被　　　告　丁○○
右列被告因竊盜案件，經檢察官提起公訴（九十年度偵字第二六０四號），本院判決
如左：
    主  文
丁○○竊盜，處有期徒刑貳月，如易科罰金以參佰元折算壹日。
扣案之鑰匙壹支沒收。
    事  實
一、丁○○意圖為自己不法之所有，於民國九十年八月十五日二十時許，在宜蘭縣蘇
　　澳鎮○○○路六之一號前，以自備之機車鑰匙一支，竊取甲○○所有車牌號碼Ｒ
    ＡＬ─七二六號輕型機車一部，得手後留供己用，嗣於同年八月二十一日十九時
    許，在宜蘭縣蘇澳鎮○○路四十二號前將上述機車借與不知情之友人丙○○騎乘
    至南方澳漁港，丙○○復將機車借予同船工作之友人乙○○（另為不起訴處分）
    騎乘，乙○○則於翌日清晨七時許，騎乘前述機車於同鎮○○路二十七號前為警
    查獲而循線偵悉上情。
二、案經宜蘭縣警察局蘇澳分局報告臺灣宜蘭地方法院檢察署檢察官偵察起訴。
　　理  由
一、訊據被告丁○○於本院審理中固坦承以自備之鑰匙騎走車號ＲＡＬ─七二六號機
    車，惟矢口否認有何竊盜犯行，辯稱：伊以新臺幣五千元之代價向其姐夫林添丁
    購得一部機車送瓦斯，但未辦理過戶就遺失，案發當時因為天色昏暗，誤認車牌
    號碼ＲＡＬ─七二六號機車與自己之機車顏色相同，就將鑰匙插入車鎖中啟動騎
    走，是乙○○騎乘系爭機車被查獲後，警察始於被查獲之同日中午十二點尋獲伊
    所失竊之機車，伊並於同年月二十四日至警局報案備查，伊是誤牽機車，並沒有
    竊盜的意思云云。經查：被告於上開時、地騎走車號ＲＡＬ─七二六號機車等情
    ，業據被告自承在卷，而被告將系爭ＲＡＬ－七二六號機車以自備鑰匙騎走後，
    借予不知情之友人丙○○，再由丙○○轉借予不知情之乙○○騎乘等情，業據證
    人丙○○、乙○○於警訊及偵查中證述綦詳。被告所失竊機車之車牌號碼ＱＸＨ
    ─七一三號，雖與被告所竊之機車特徵相似，但被告之機車較新，沒有後照鏡，
    偷來之機車則較舊，後照鏡有改過，比較別緻，很明顯即可比較出來等情詞，業
    據證人即承辦兩件竊案之員警陳進取到庭證述在卷（見偵查卷第二十三頁），而
    系爭ＲＡＬ－七二六號機車正面印有ＤＩＯ等廠商名稱外觀及圖樣，顏色為寶藍
    色，與被告所遺失之ＱＸＨ─七一三號機車正面外觀未有任何辨識圖像，顏色為
    綠色，顯有明顯差異之情，有ＲＡＬ－七二六號機車正反面照片四禎及ＱＸＨ─
    七一三號機車正反面照片三禎及機車車籍查詢資料一紙在卷足稽。另被告於九十
    年八月二十四日之警訊筆錄中陳稱系爭ＲＡＬ－七二六號機車係於九十年八月十
    日失竊，於同月二十二日中午十二時許自行在蘇澳鎮豆腐岬附近尋獲等語，有該
    日警訊筆錄一份附卷可稽，與被告於本案警訊中所述係九十年八月十六日上午製
    作筆錄，下午即尋獲所遺失機車之情形不相符合。果被告確係誤認他人之機車為
    己所有，豈會於借予他人騎乘之同時，又自行找尋自己所遺失之機車，且衡諸常
    情，其原有機車失竊時，即應儘快至警局備案，豈有尋回機車且發現誤騎他人機
    車後隔二日方至警局報案，顯然與情理之常相違背，況被告於警訊中已坦承係偷
    竊他人之機車，徵諸重初供之經驗法則，被告上開置辯，應係推諉卸責之詞，殊
    難採信，此外，並有鑰匙一支及贓物認領保管單一紙可資佐證，被告竊盜犯行洵
    堪認定。
二、核被告丁○○所為，係犯刑法第三百二十條第一項竊盜罪。審酌被告以行竊方式
    侵害他人財產，其動機、目的及手段均非正當，又其犯後空言卸責，未見悔意，
    然其到庭態度尚佳，及侵害被害人財物整體價值實屬輕微，情節非鉅等一切情狀
    ，量處如主文所示之刑，並諭知易科罰金之折算標準，以資懲儆。又扣案之機車
    鑰匙一支為ＱＸＨ─七一三號機車所附，該車既為被告自其姊夫林添丁處購得（
    尚未過戶），鑰匙即屬被告所有，且供犯罪所用之物，業據其陳明在卷，爰依法
    予以宣告沒收。
據上論結，應依刑事訴訟法第二百九十九條第一項前段，刑法第三百二十條第一項、
第四十一條第一項、第三十八條第一項第二款，罰金罰鍰提高標準條例第一條前段、
第二條，判決如主文。
本案經檢察官張鳳清到庭執行職務
中           華        民        國  九 十  一   年   一   月 二 十二   日
                                 臺灣宜蘭地方法院刑事第二庭
                                     審判長法  官
                                           法  官
  法  官
右正本證明與原本無異。
如不服本判決，應於判決送達後十日內向本院提出上訴狀。(應附繕本)
                                        書記官
中         華          民        國  九   十  一   年  一  月  二 十 二 日
附錄本案論罪科刑法條全文
刑法第三百二十條第一項
意圖為自己或第三人不法之所有，而竊取他人之動產者，為竊盜罪，處五年以下有期
徒刑、拘役或五百元以下罰金。
